Config:
  hfst:
    Gen:  ../../../tools/spellcheckers/fstbased/generator-fstspeller-gt-norm.hfst
    Morph: ../../../tools/spellcheckers/fstbased/analyser-fstspeller-gt-norm.hfst
  xerox:
    Gen:  ../../../tools/spellcheckers/fstbased/generator-fstspeller-gt-norm.xfst
    Morph: ../../../tools/spellcheckers/fstbased/analyser-fstspeller-gt-norm.xfst
    App: lookup

Tests:
  Compound tests: # testing different compounding patterns that should be accepted:
    guaktah+CmpN/SgNomLeft+Cmp#maana+CmpN/SgN+CmpN/SgG+CmpN/PlG+N+Sg+Nom: [ ~guaktah#maana ]
    maana+CmpN/SgN+CmpN/SgG+CmpN/PlG+Cmp#guaktah+CmpN/SgNomLeft+N+Pl+Nom: maana#guaktah
